臺灣高等法院高雄分院刑事裁定　　　　 94年度聲再字第116號
再審聲請人
即受判決人　　甲○○
上列聲請人因業務過失重傷害案件，對於本院91年度交上易字第
180 號中華民國91年8 月30日確定判決（原審案號：臺灣高雄地
方法院91年度交易字第154 號；起訴案號：台灣高雄地方法院檢
察署90年度偵字第19906號），聲請再審，本院裁定如下：
    主  文
再審之聲請駁回。
    理  由
一、本院確定判決以：甲○○以駕駛聯結車為業，於民國（下同
    ）90年5 月3 日凌晨2 時30分許，駕駛車牌號碼2K－176 號
    聯結車（車體長約7.5 公尺），沿高雄縣林園鄉○○村○ ○
    ○○道之中門路省台17線內側快車道，由屏東往高雄方向行
    駛，途經該路段有分向限制線且連續有2 個S 彎道之廣興磚
    廠前路段時，疏於注意，讓所駕駛之聯絡車車體部分跨越分
    向限制線闖越對向車道，適有馮明松駕駛車牌號碼2P－492
    號營業小客車，搭載謝靜宜、馮子秋，沿對向內側快車道迎
    面駛至該路段，因閃避不及，而與甲○○所駕駛之聯結車左
    後車輪擦撞，馮明松因而受有腹部挫傷併脾臟破裂（因機能
    毀敗，已切除）、左膝深裂傷、雙手與胸部挫擦傷之重傷害
    ，因認甲○○觸犯刑法第284 條第2 項業務過失傷害人致重
    傷罪，維持原審判決，科處甲○○有期徒刑6 月之罪刑確定
    。
二、聲請再審意旨略以：(一)聲請人駕駛聯絡車係自外側快車道轉
    入內側快車道，以便超車，而非行駛於左轉彎之內側快車道
    上，聯結車由外側快車道進入內側快車道，於左轉彎時，車
    頭轉彎之幅度遠較車尾為大，既未跨越分向限制線，車尾部
    分必然亦不可能跨越分向限制線，此乃當然之推論，亦不違
    背經驗法則，屬公眾週知之事實。(二)依證人即現場處理警員
    李煙泉於第一審證稱：現場有散落物在雙黃線上，有碎玻璃
    散落範圍很廣，大部分是散落在南下車道，就是告訴人的車
    道上，也有一些在被告的車道上，現場沒有煞車痕，所以報
    告表沒有註明等語，依此本件事故之撞擊點應係在聲請人所
    行駛之內側快車道上，始有一部分玻璃碎片散落在聲請人之
    車道上，計程車反彈回告訴人車道上，才有大部分玻璃碎片
    掉落在其內測快車道上。(三)現場既無煞車痕，足見兩車會車
    前，均無跨越分向限制線，而無碰撞之預見，才沒有緊急煞
    車；告訴人馮明松於夜間駕駛計程車與聲請人之聯結車會車
    ，因受會車時之燈光照射，會車後光線突然轉弱，由明入暗
    告訴人乃發生短暫視線暈眩現象，於左轉彎路段之轉彎而轉
    彎，致侵入聯結車行駛之路線，撞及聯結車之左後車輛，此
    為告訴人之過失，上開理由為聲請人發見確實之新證據，爰
    依刑事訴訟法第420 條第1 項第6 款規定聲請再審云云。
三、按刑事訴訟法第420 條第1 項第6 款所謂發現確實之新證據
    ，係指該項證據，事實審於判決前因未經發現，不及調查斟
    酌，至其後始行發現者而言；若判決前已經當事人提出或聲
    請調查之證據，經原法院捨棄不採者，即非該條款所謂發現
    之新證據，且該證據須可認為確實足以動搖原確定判決，而
    對受判決人為有利判決之確實性，倘新證據顯然不足以使原
    確定判決發生動搖，即難據以開始再審。又按聲請再審經法
    院認無再審之理由以裁定予以駁回者，不得更以刑事訴訟法
    第2 項定有明文。經查聲請人上揭所舉兩車會車時，因燈光
    照射，告訴人因短暫視線暈眩而肇事之理由，前即曾以發現
    新證據之原因，向本院聲請再審，經本院於94年10月31日以
    聲請無理由，裁定予以駁回，此有本院94年度聲再字第87號
    裁定附卷可考，茲聲請人復以相同理由聲請再審，即非法所
    准許，此部分應依刑事訴訟法第434 條第2 項規定予以駁回
    ，至聲請人聲請再審理由所謂兩車均無煞車痕及散落物之位
    置等情，乃為事實審法院審理時已經存在之事實，且均經原
    法院審酌認定，而所謂車尾未跨越分向限制線，亦為聲請人
    在原法院所主張抗辯，但為原法院所不採，此情亦有本院91
    年度交易字第180 號判決書在卷可稽，是聲請人所提之上開
    證據並非新證，不符聲請再審之要件，聲請人據以聲請再審
    ，亦無理由，應依同條第1項規定予以駁回。
四、據上論結，應依刑事訴訟法第434 條第1 項、第2 項，裁定
    如主文。
中　　華　　民　　國　　94　　年　　12　　月　　20　　日
                  刑事第四庭    審判長法  官  蕭權閔
                                      法  官  林水城
                                      法  官  陳吉雄
以上正本證明與原本無異。
不得抗告。
中　　華　　民　　國　　94　　年　　12　　月　　22　　日
　　　　　　　　　　　　　　　　　　　書記官  梁美姿
                                                A
